【裁判字號】    95,訴,208
【裁判日期】    951030
【裁判案由】    毒品危害防制條例
【裁判全文】
臺灣臺東地方法院刑事判決               95年度訴字第208號
公  訴  人  臺灣臺東地方法院檢察署檢察官
被      告  乙○○
                    （另案於臺灣臺東監獄泰源分監執行中）
上列被告因毒品危害防制條例案件，經檢察官提起公訴（95年度
毒偵字第192 號），嗣因被告就被訴事實為有罪之陳述，本院告
知被告簡式審判程序之旨，並聽取當事人之意見後，裁定改由受
命法官獨任依簡式審判程序進行，判決如下：
    主  文
乙○○連續施用第一級毒品，累犯，處有期徒刑壹年肆月。
    事  實
一、乙○○前於民國89年間因施用毒品案件，經觀察、勒戒後，
    認無繼續施用毒品之傾向，經臺灣彰化地方法院檢察署檢察
    官為不起訴處分確定；其又於89年間，又因施用毒品案件，
    復裁定送觀察、勒戒後，認有繼續施用毒品之傾向，經臺灣
    彰化地方法院裁定令入戒治處所施以強制戒治1 年（另經檢
    察官提起公訴，經臺灣彰化地方法院判處有期徒刑10月確定
    ），於91年7 月22日戒治完畢。其於89年間因違反毒品危害
    防制條例案件，經臺灣彰化地方法院判處有期徒刑10月確定
    ，又因違反毒品危害防制條例案件，經臺灣彰化地方法院判
    處有期徒刑1年確定，2案接續執行，於93年1 月19日縮短刑
    期假釋出監，假釋期間付保護管束，於同年4 月28日因假釋
    期滿，未經撤銷假釋，其未執行之刑已執行論。復於94年間
    因違反毒品危害防制條例，經臺灣彰化地方法院判處有期徒
    刑1年2月，經上訴臺灣高等法院臺中分院後，撤回上訴而確
    定（現正執行中，此部分不構成累犯）。
二、乙○○詎不知悔改，復基於施用第一級毒品海洛因（下稱海
    洛因）之概括犯意，於95年4月2日某時許起至同年月6 日某
    時止，在其彰化縣埔心鄉○○村○○路153巷22號之1號租屋
    處，施用海洛因3至4次。嗣於同年月6日凌晨2時許，於彰化
    縣員林鎮○○里○○路○段462號，經警盤查並採集尿液送驗
    後，呈嗎啡類陽性反應而查獲上情。
三、案經彰化縣警察局員林分局報請臺灣彰化地方法院檢察署檢
    察官呈請臺灣高等法院檢察署檢察長令轉臺灣臺東地方法院
    檢察署檢察官偵查起訴。
    理  由
一、本件被告乙○○所犯為毒品危害防制條例第10條第1 項之施
    用第一級毒品罪，核屬刑事訴訟法第273條之1第1 項所定死
    刑、無期徒刑、最輕本刑為3 年以上有期徒刑以外之罪，亦
    非高等法院管轄之第一審案件，而被告於本院行準備程序中
    就被訴事實為有罪之陳述，經告知被告簡式審判程序之旨並
    聽取當事人意見後，本院合議庭裁定由受命法官獨任進行簡
    式審判程序，合先敘明。
二、認定犯罪事實所根據之證據及理由：
（一）被告於警詢、偵查中、本院準備程序及審理時自白前揭施
      用海洛因多次之犯行。
（二）被告於95年4月6日凌晨3 時50分許，在彰化縣警察局員林
      分局林厝派出所採集其尿液送驗後，檢出可待因及嗎啡陽
      性反應，有詮昕科技股份有限公司濫用藥物尿液檢驗報告
      及彰化縣警察局員林分局委託檢驗尿液代號與真實姓名對
      照認證單各1紙在卷可證。
（三）被告有事實欄一所載觀察勒戒及強制戒治之前科，有臺灣
      高等法院被告前案紀錄表1份在卷可稽。
（四）由上述各節參互佐證，被告自白施用海洛因多次，核與事
      實相符，應堪採信。本件事證明確，被告犯行堪以認定。
三、論罪科刑之理由：
（一）按行為後法律有變更者，應將行為時之法律與裁判時之法
      律比較適用最有利於行為人之法律；又新舊刑法關於刑之
      規定，雖同採從輕主義，惟比較時仍應就罪刑有關之共犯
      、未遂犯、連續犯、牽連犯以及累犯加重、自首減輕、暨
      其他法定加減原因、與加減比例等一切情形，綜其全部之
      結果，而為比較，再適用有利於行為人之法律處斷，而不
      得一部割裂分別適用不同之新舊法（最高法院24年上字第
      4634號、29年上字第964號判例意旨、95年第8次刑事庭會
      議決議參照）。經查：
    1.刑法第56條連續犯之規定，業經公布刪除，則被告之犯行
      ，因行為後新法業已刪除連續犯之規定，此刪除雖非犯罪
      構成要件之變更，但顯已影響行為人刑罰之法律效果，自
      屬法律有變更，依新法第2條第1項規定，比較新、舊法結
      果，仍應適用較有利於被告之行為時法律即舊法論以連續
      犯。
    2.被告行為後，刑法第47條關於累犯加重刑度之規定業有修
      正，限於行為人之再犯係出於故意者，始有累犯加重規定
      之適用，惟查被告係於有期徒刑執行完畢後5 年以內故意
      再犯本案，經適用上開新舊法比較結果，對被告而言並無
      較有利之情形，仍應依刑法第2條第1項前段適用行為時法
      律即舊法認定其累犯。
    3.綜上，揆諸前揭最高法院決議及修正後刑法第2條第1項前
      段、後段規定之「從舊、從輕」原則，自應適用被告行為
      時之法律，即修正前刑法之相關規定予以論處。
（二）核被告所為，係犯毒品危害防制條例第10條第1 項之施用
      第一級毒品罪。被告持有上開海洛因之低度行為，為其持
      以施用上開海洛因之高度行為所吸收，不另論擬。被告先
      後多次施用海洛因之行為，時間緊接，所犯構成要件相同
      ，顯係基於同一之概括犯意所為，為連續犯，應依修正前
      刑法第56條之規定，論以一罪，並加重其刑。
（三）被告有如犯罪事實欄所載之前科及受刑紀錄，有臺灣高等
      法院被告全國前案紀錄表1份在卷可考，其於93年4月28日
      因假釋期滿未經撤銷假釋而視為徒刑執行完畢後，5 年以
      內再犯本件有期徒刑以上之罪，應依修正前之刑法第47條
      ，論以累犯，並遞加重其刑。
（五）爰審酌被告自82年間，即有違反肅清煙毒條例案件之前科
      紀錄，並先後因施用毒品犯行，經臺灣彰化地方法院於90
      年、91年及94年間分別判處有期徒刑10月、1 年及1年2月
      確定，有臺灣高等法院被告前案紀錄表可查。今再為施用
      ，顯見被告毒癮甚深，原先刑度無法有效遏止被告施用毒
      品犯行，是應考慮給予較長刑期以期遠離毒品誘惑，然被
      告又坦承犯行，態度良好，除有效節省司法調查資源外，
      益徵被告有悔改之心，惡性非屬重大，及其犯罪之方法、
      手段、目的等一切情狀，量處如主文所示之刑，以資儆懲
      。
四、所適用之法條
（一）刑事訴訟法第299條第1項前段、第273條之1第1項。
（二）毒品危害防制條例第10條第1項。
（三）刑法第2條第1項前段、第11條前段、修正前（下同）第56
      條、第47條。
本案經檢察官甲○○到庭執行職務。
中    華    民    國    95    年    10    月    30    日
                  刑事第四庭    法  官   陳君鳳
以上正本證明與原本無異。
如不服本判決，應於判決送達後10日內向本院提出上訴狀（須附
繕本）。 「切勿逕送上級法院」
                                書記官   洪月甚
中    華    民    國    95    年    10    月    30    日
附記：
毒品危害防制條例第10條
施用第一級毒品者，處 6 月以上 5 年以下有期徒刑。
施用第二級毒品者，處 3 年以下有期徒刑。


司法院資訊處製作；財團法人民間司法改革基金會備份。
